臺灣桃園地方法院民事裁定　　　　　　　96年度聲字第1928號
聲　請　人　渣打國際商業銀行股份有限公司
法定代理人　甲○○
相　對　人　乙○○
上列聲請人聲請返還提存物事件，本院裁定如下：
    主  文
本院八十九年度存字第一六五六號提存事件聲請人所提存之提存
物新台幣壹拾貳萬捌仟玖佰壹拾陸元，准予返還。
聲請程序費用由相對人負擔。
    理  由
一、按訴訟終結後，供擔保人證明已定20日以上之期間，催告受
    擔保利益人行使權利而未行使者，法院應依供擔保人之聲請
    ，以裁定命返還其提存物或保證書；第104 條之規定，於其
    他依法令供訴訟上之擔保者準用之，民事訴訟法第104 條第
    1 項第3 款、第106 條分別定有明文。
二、本件聲請意旨略以：聲請人前遵鈞院89年度全六字第2690號
    假扣押裁定，以鈞院89年度存字第1656號提存新台幣128,91
    6 元在案。茲因該假扣押執行之標的物業經他案調卷拍定，
    聲請人並已撤銷上開假扣押之裁定。聲請人復於此執行程序
    終結後，聲請鈞院以桃院木民簡95年度聲字第1906號函通知
    相對人於收受通知後21日內行使權利，而相對人於所定期間
    屆滿仍未行使權利，爰依法聲請准予返還前開提存物等語，
    並提出89年度存字第1656號提存書、89年度全六字第2690號
    民事裁定、95年度全聲字第281 號民事裁定暨其確定證明書
    、桃院木民簡95年度聲字第1906號函、相對人戶籍謄本（均
    為影本）各1 件為證。
三、聲請人主張其供擔保後對相對人之財產為假扣押之執行，而
    該假扣押執行標的物嗣經本院90年度執字第5156號調卷執行
    拍賣完畢，又上開假扣押裁定亦經本院裁定撤銷確定等情，
    有聲請人提出之上開證據附卷可稽外，並經本院依職權調取
    前揭卷宗核閱屬實。又聲請人確於上開假扣押執行程序終結
    後，聲請本院以桃院木民簡95年度聲字第1906號函通知相對
    人於收受通知後21日內行使權利，並合法送達，業經本院依
    職權調閱本院95年度聲字第1906號卷宗查核無訛。相對人逾
    上開受催告期間迄今並未行使權利，亦經本院依職權查詢無
    訛，有本院民事紀錄科查詢表2 紙及臺灣新竹地方法院96年
    12月19日新院雲民慎字第26587 號函1 紙在卷足憑，足認聲
    請人上開主張堪信為真實，揆諸上揭法律規定及說明，聲請
    人本件聲請於法尚無不合，應予准許。
四、聲請人於本院89年度存字第1656號提存事件時，名稱為「新
    竹國際商業銀行股份有限公司」，嗣因合併經變更名稱為「
    渣打國際商業銀行股份有限公司」，有行政院金融監督管理
    委員會函1 紙附卷足憑，是其於提存時及本件聲請時當事人
    之同一性並未變更，附此敘明。
五、爰裁定如主文。
中　　華　　民　　國　　96　　年　　12　　月　　31　　日
                  民事第二庭    法　官　蔡寶樺
以上正本係照原本作成
如不服本裁定應於送達後10日內向本院提出抗告狀，並繳納抗告
費新臺幣1,000元。
中　　華　　民　　國　　96　　年　　12　　月　　31　　日
                       　　　　 書記官　謝至菁
